ACORDAO-COMPLETO-2449190

ACÓRDÃO 2166/2021 ATA 4/2021 - SEGUNDA CÂMARA

VISTOS, relatados e discutidos estes autos de processo de aposentadoria de ex-servidores da Câmara dos Deputados,
ACORDAM os Ministros do Tribunal de Contas da União, reunidos em sessão da Segunda Câmara, diante das razões expostas pelo relator e com fundamento na Constituição Federal, art. 71, III e IX e na Lei 8.443/1992, arts. 1º, V, e 39, II, em:
9.1. Considerar ilegais e recusar registro dos atos de Aposentadoria de Raimundo Nonato da Silva, Hélio Santa Rosa Câmara Mafra e Rosimeire Vieira Gomes, ex-servidores do quadro de pessoal da Câmara dos Deputados, com base nos arts. 71, inciso III, da Constituição Federal, 1º, inciso V, e 39, inciso II, da Lei 8.443/1992 e 260, § 1º, do Regimento Interno;
	9.2. dispensar o ressarcimento das quantias indevidamente recebidas de boa-fé (Enunciado 106 da súmula da jurisprudência predominante do TCU) ;
9.3. determinar, com fulcro no art. 262, caput, do Regimento Interno deste Tribunal, à Câmara dos Deputados, sob pena de responsabilidade solidária da autoridade administrativa omissa, que: 
9.3.1. promova o destaque das parcelas de quintos/décimos incorporadas com base em funções comissionadas exercidas entre 8/4/1998 e 4/9/2001 e as transforme em "Parcela Compensatória" a ser absorvida por reajustes futuros, consoante decidido pelo STF no RE 638.115/CE, comunicando a este Tribunal, no prazo de quinze dias, as providências adotadas, nos termos dos arts. 262, caput, do RITCU e 8º, caput, da Resolução-TCU 206/2007;
9.3.2. emita novos atos de aposentadoria e submeta-os a registro deste Tribunal no prazo de trinta dias, após corrigidas as falhas que ensejaram a ilegalidade do ato;
9.3.3. comunique aos interessados, no prazo de 15 dias, a deliberação deste Tribunal e os alerte de que o efeito suspensivo proveniente da eventual interposição de recursos, junto ao TCU, não os eximirá da devolução dos valores indevidamente recebidos após a notificação;
9.4. dar ciência desta deliberação aos interessados e à Câmara dos Deputados.

Análise de atos de concessão de aposentadoria.

Segunda Câmara

Câmara dos Deputados.

3. Interessados/Responsáveis:
3.1. Interessados: Hélio Santa Rosa Câmara Mafra (XXX.256.291-XX); Raimundo Nonato da Silva (XXX.911.901-XX); e Rosimeire Vieira Gomes (XXX.715.023-XX).

13.1. Ministros presentes: Bruno Dantas (Presidente), Augusto Nardes (Relator), Aroldo Cedraz e Raimundo Carreiro.
13.2. Ministros-Substitutos presentes: Marcos Bemquerer Costa e André Luís de Carvalho.

AUGUSTO NARDES

Adoto como relatório a instrução a seguir reproduzida (peça 4) , a qual contou com a anuência dos dirigentes da Secretaria de Fiscalização de Pessoal - Sefip e do representante do Ministério Público especializado (peças 5 e 6) :
"INTRODUÇÃO
1. Trata-se de atos de aposentadoria, submetidos, para fins de registro, à apreciação do Tribunal de Contas da União (TCU) , de acordo com o art. 71, inciso III, da Constituição Federal.  Os atos foram cadastrados e disponibilizados ao TCU por intermédio do Sistema e-Pessoal, na forma do art. 2º e 4º da Instrução Normativa TCU 78/2018.
2. Os atos desse processo pertencem às seguintes unidades:
2.1. Unidade emissora: Câmara dos Deputados.
2.2. Unidade cadastradora:  Câmara dos Deputados.
2.3. Subunidade cadastradora: COORDENAÇÃO DE INATIVOS E PENSIONISTAS.
EXAME TÉCNICO
Procedimentos aplicados
3. Os procedimentos para exame, apreciação e registro de atos de pessoal encontram-se estabelecidos na Instrução Normativa TCU 78/2018 e na Resolução TCU 206/2007. Essas normas dispõem que os atos de pessoal disponibilizados por meio do e-Pessoal devem ser submetidos previamente a críticas automatizadas, com base em parâmetros predefinidos.
4. As críticas das informações cadastradas na etapa de coleta do ato foram elaboradas e validadas levando-se em conta as peculiaridades de cada ato. Os itens verificados nessa etapa são inerentes a dados cadastrais, fundamentos legais, mapa de tempo, ficha financeira, assim como eventuais ocorrências de acumulação. Trata-se de verificações abrangentes, minuciosas e precisas e sem a necessidade de ação humana e, portanto, menos suscetível a falhas. As críticas aplicadas estão discriminadas no sistema, no Menu e-Pessoal, opção 'Crítica', que podem ser acessadas mediante concessão de perfil específico a servidores do TCU responsáveis pela análise.
5. Além das críticas automatizadas, há verificação humana adicional no caso de haver alertas do sistema ou informações não formatadas, como esclarecimentos do gestor ou do controle interno.  
6. As críticas também consideram os registros do Sistema Integrado de Administração de Recursos Humanos (Siape) . O Siape disponibiliza informações atualizadas sobre as parcelas que integram os proventos, diferentemente, portanto, do e-Pessoal, que informa as parcelas no momento do registro do ato. 
7. Essa confrontação com o Siape fornece uma visão atual e verdadeira da situação, o que permite descaracterizar irregularidades e inconsistências que, embora constantes do e-Pessoal, já foram corrigidas.
8. As verificações detectadas nos atos encontram-se discriminadas na aba de pendências de cada ato no sistema e-Pessoal, bem como nos espelhos dos atos contemplados por esta instrução.
Exame das Constatações
9. Ato: 35319/2020 - Interessado: HÉLIO SANTA ROSA CÂMARA MAFRA - CPF: XXX.256.291-XX.
9.1. Parecer do Controle Interno: considerar o ato Legal com esclarecimentos. Justificativa:  Foram concedidos na aposentadoria do instituidor 2/10 da antiga FC-05, com aproveitado tempo residual de exercício em funções comissionadas, existente em 10/11/1997 (20/05/1998 para a Câmara dos Deputados, conforme Resolução-CD 28/1998) , para a incorporação ou atualização de quinto/décimos na data em que integralizado o período de doze meses, nos termos do art. 5º da Lei 9.624/1998, da Decisão 925/1999-TCU-Plenário e do Acórdão 5455/2018-TCU-Segunda Câmara. No que tange a 4/10 da antiga FC-5 incorporados pelo inativo, com base no Acórdão 2248/2005-TCU-Plenário/TCU, que admitia o cômputo de funções comissionadas para fins de incorporação até 4/9/2001, o STF decidiu manter o pagamento até sua absorção integral futura, a despeito de ter reconhecido a inconstitucionalidade da incorporação. Por não haver mais a opção de parecer LEGAL COM RESSALVAS, entende-se serem os presentes esclarecimentos a alternativa mais adequada
9.2. Constatações e análises: 
9.2.1. Houve o registro de pelo menos uma rubrica com 'Denominação para análise pelo TCU = Vantagem de caráter pessoal (122 - VP/INCORPORADA LEI 9527/97 - PROVENTOS (Vantagem de caráter pessoal - Incorporação de quintos/décimos de função) - R$ 4.592,97) .
a. Justificativa do Gestor de Pessoal: Não há. Verificação efetuada no âmbito do TCU.
b. Análise do Controle Interno:  Não há. Verificação efetuada no âmbito do TCU.
c. Análise da unidade técnica (Sefip/TCU) :
'É ilegal a incorporação de quintos após 8/4/1998, devendo-se, no entanto, observar a modulação dos efeitos do RE 638.115/CE. A jurisprudência desta Corte se firmou no sentido de que é irregular o pagamento de parcelas de quintos/décimos incorporadas relativas ao período 8/4/1998 a 4/9/2001 ainda que a incorporação tenha sido assegurada por decisão judicial transitada em julgado (Acórdão 2737/2019-TCU-Segunda Câmara) . No caso em análise, por ter sido concedido com base em decisão administrativa, a vantagem deve ser transformada em 'parcela complementar', a ser absorvida por reajustes futuros.'
9.2.2. Ato e-Pessoal em substituição a ato Sisac devolvido de acordo com comunicado da presidência do TCU.
a. Justificativa do Gestor de Pessoal: Não há. Verificação efetuada no âmbito do TCU.
b. Análise do Controle Interno:  Não há. Verificação efetuada no âmbito do TCU.
c. Análise da unidade técnica (Sefip/TCU) : Ato em substituição a ato SISAC devolvido com entrada original no TCU na data de 7/4/2016.
9.2.3. O Controle interno emitiu parecer pela legalidade com esclarecimentos.
a. Justificativa do Gestor de Pessoal: Não há. Verificação efetuada no âmbito do TCU.
b. Análise do Controle Interno:  Não há. Verificação efetuada no âmbito do TCU.
c. Análise da unidade técnica (Sefip/TCU) :
'A jurisprudência desta Corte se firmou no sentido de que é irregular o pagamento de parcelas de quintos/décimos incorporadas relativas ao período 8/4/1998 a 4/9/2001 ainda que a incorporação tenha sido assegurada por decisão judicial transitada em julgado (Acórdão 2737/2019-TCU-Segunda Câmara) . No caso em análise, por ter sido concedido com base em decisão administrativa, a vantagem deve ser transformada em 'parcela complementar', a ser absorvida por reajustes futuros.'
9.3. O detalhamento da inconsistência acima elencada encontra-se no anexo II dessa instrução. 
9.4. Encaminhamento do ato: 
9.4.1. Considerar ILEGAL e recusar registro do ato de Aposentadoria de HÉLIO SANTA ROSA CÂMARA MAFRA do quadro de pessoal do órgão/entidade Câmara dos Deputados, com base nos arts. 71, inciso III, da Constituição Federal, 1º, inciso V, e 39, inciso II, da Lei 8.443/1992 e 260, § 1º, do Regimento Interno.
9.4.2. Com fulcro no art. 262, caput, do Regimento Interno deste Tribunal, determinar ao órgão/entidade Câmara dos Deputados que: 
a. dê ciência, no prazo de quinze dias, contados da notificação, do inteiro teor desta deliberação ao interessado, alertando-o de que o efeito suspensivo proveniente da interposição de eventuais recursos junto ao TCU não o exime da devolução dos valores percebidos indevidamente, caso o recurso não seja provido.
b. informe o teor do acórdão que vier a ser prolatado, encaminhando ao TCU, no prazo de trinta dias, comprovante da data de ciência pelo interessado, nos termos do art. 4º, § 3º, da Resolução TCU 170/2004.
c. dispense a devolução dos valores indevidamente recebidos de boa-fé até a data da ciência do órgão/entidade Câmara dos Deputados, do acórdão que vier a ser proferido, com base no Enunciado 106 da Súmula da Jurisprudência do TCU.
10. Ato: 37208/2020 - Interessado: RAIMUNDO NONATO DA SILVA - CPF: XXX.911.901-XX.
10.1. Parecer do Controle Interno: considerar o ato Legal com esclarecimentos. Justificativa:  Dados originalmente cadastrados no formulário Sisac 30073502.04.2016.000032.7, enviado ao TCU para análise em 29/3/2016. Recadastrados nesse formulário do e-Pessoal em cumprimento ao ofício-circular 001/2020-Sefip/TCU, de 30/04/2020.
10.2. Constatações e análises: 
10.2.1. Houve o registro de pelo menos uma rubrica com 'Denominação para análise pelo TCU = Vantagem de caráter pessoal (122 - VP/INCORPORADA LEI 9527/97 - PROVENTOS (Vantagem de caráter pessoal - Incorporação de quintos/décimos de função) - R$ 484,21) .
a. Justificativa do Gestor de Pessoal: Não há. Verificação efetuada no âmbito do TCU.
b. Análise do Controle Interno:  Não há. Verificação efetuada no âmbito do TCU.
c. Análise da unidade técnica (Sefip/TCU) :
'É ilegal a incorporação de quintos após 8/4/1998, devendo-se, no entanto, observar a modulação dos efeitos do RE 638.115/CE. A jurisprudência desta Corte se firmou no sentido de que é irregular o pagamento de parcelas de quintos/décimos incorporadas relativas ao período 8/4/1998 a 4/9/2001 ainda que a incorporação tenha sido assegurada por decisão judicial transitada em julgado (Acórdão 2737/2019-TCU-Segunda Câmara) . No caso em análise, por ter sido concedido com base em decisão administrativa, a vantagem deve ser transformada em 'parcela complementar', a ser absorvida por reajustes futuros.'
10.2.2. Ato e-Pessoal em substituição a ato Sisac devolvido de acordo com comunicado da presidência do TCU.
a. Justificativa do Gestor de Pessoal: Não há. Verificação efetuada no âmbito do TCU.
b. Análise do Controle Interno:  Não há. Verificação efetuada no âmbito do TCU.
c. Análise da unidade técnica (Sefip/TCU) : Ato em substituição a ato SISAC devolvido com entrada original no TCU na data de 29/3/2016.
10.2.3. O Controle interno emitiu parecer pela legalidade com esclarecimentos.
a. Justificativa do Gestor de Pessoal: Não há. Verificação efetuada no âmbito do TCU.
b. Análise do Controle Interno:  Não há. Verificação efetuada no âmbito do TCU.
c. Análise da unidade técnica (Sefip/TCU) :
Os esclarecimentos do controle interno não interferem na análise do ato.
10.3. O detalhamento da inconsistência acima elencada encontra-se no anexo II dessa instrução. 
10.4. Encaminhamento do ato: 
10.4.1. Considerar ILEGAL e recusar registro do ato de Aposentadoria de RAIMUNDO NONATO DA SILVA do quadro de pessoal do órgão/entidade Câmara dos Deputados, com base nos arts. 71, inciso III, da Constituição Federal, 1º, inciso V, e 39, inciso II, da Lei 8.443/1992 e 260, § 1º, do Regimento Interno.
10.4.2. Com fulcro no art. 262, caput, do Regimento Interno deste Tribunal, determinar ao órgão/entidade Câmara dos Deputados que: 
a. dê ciência, no prazo de quinze dias, contados da notificação, do inteiro teor desta deliberação ao interessado, alertando-o de que o efeito suspensivo proveniente da interposição de eventuais recursos junto ao TCU não o exime da devolução dos valores percebidos indevidamente, caso o recurso não seja provido.
b. informe o teor do acórdão que vier a ser prolatado, encaminhando ao TCU, no prazo de trinta dias, comprovante da data de ciência pelo interessado, nos termos do art. 4º, § 3º, da Resolução TCU 170/2004.
c. dispense a devolução dos valores indevidamente recebidos de boa-fé até a data da ciência do órgão/entidade Câmara dos Deputados, do acórdão que vier a ser proferido, com base no Enunciado 106 da Súmula da Jurisprudência do TCU.
11. Ato: 46524/2020 - Interessado: ROSIMEIRE VIEIRA GOMES - CPF: XXX.715.023-XX.
11.1. Parecer do Controle Interno: considerar o ato Legal com esclarecimentos. Justificativa:  Décimos concedidos com base na DC 925/99-P e no AC 2.248/05-P.  O parecer 'LEGAL COM ESCLARECIMENTOS' foi atribuído em razão da decisão em embargos de declaração no RE 638.115/CE em que o STF concluiu pela inexistência de amparo legal para a incorporação de décimos após a publicação da Lei 9624/1998 COM A MANUTENÇÃO DO PAGAMENTO DA VANTAGEM até absorção integral por quaisquer reajustes futuros. 
11.2. Constatações e análises: 
11.2.1. Houve o registro de pelo menos uma rubrica com 'Denominação para análise pelo TCU = Vantagem de caráter pessoal (122 - VP/INCORPORADA LEI 9527/97 - PROVENTOS (Vantagem de caráter pessoal - Incorporação de quintos/décimos de função) - R$ 2.177,40) .
a. Justificativa do Gestor de Pessoal: Não há. Verificação efetuada no âmbito do TCU.
b. Análise do Controle Interno:  Não há. Verificação efetuada no âmbito do TCU.
c. Análise da unidade técnica (Sefip/TCU) :
'É ilegal a incorporação de quintos após 8/4/1998, devendo-se, no entanto, observar a modulação dos efeitos do RE 638.115/CE. A jurisprudência desta Corte se firmou no sentido de que é irregular o pagamento de parcelas de quintos/décimos incorporadas relativas ao período 8/4/1998 a 4/9/2001 ainda que a incorporação tenha sido assegurada por decisão judicial transitada em julgado (Acórdão 2737/2019-TCU-Segunda Câmara) .No caso em análise, por ter sido concedido com base em decisão administrativa, a vantagem deve ser transformada em 'parcela complementar', a ser absorvida por reajustes futuros.'
11.2.2. Ato e-Pessoal em substituição a ato Sisac devolvido de acordo com comunicado da presidência do TCU.
a. Justificativa do Gestor de Pessoal: Não há. Verificação efetuada no âmbito do TCU.
b. Análise do Controle Interno:  Não há. Verificação efetuada no âmbito do TCU.
c. Análise da unidade técnica (Sefip/TCU) : Ato em substituição a ato SISAC devolvido com entrada original no TCU na data de 31/3/2016.
11.2.3. O Controle interno emitiu parecer pela legalidade com esclarecimentos.
a. Justificativa do Gestor de Pessoal: Não há. Verificação efetuada no âmbito do TCU.
b. Análise do Controle Interno:  Não há. Verificação efetuada no âmbito do TCU.
c. Análise da unidade técnica (Sefip/TCU) :
'A jurisprudência desta Corte se firmou no sentido de que é irregular o pagamento de parcelas de quintos/décimos incorporadas relativas ao período 8/4/1998 a 4/9/2001 ainda que a incorporação tenha sido assegurada por decisão judicial transitada em julgado (Acórdão 2737/2019-TCU-Segunda Câmara) .No caso em análise, por ter sido concedido com base em decisão administrativa, a vantagem deve ser transformada em 'parcela complementar', a ser absorvida por reajustes futuros.'
11.3. O detalhamento da inconsistência acima elencada encontra-se no anexo II dessa instrução. 
11.4. Encaminhamento do ato: 
11.4.1. Considerar ILEGAL e recusar registro do ato de Aposentadoria de ROSIMEIRE VIEIRA GOMES do quadro de pessoal do órgão/entidade Câmara dos Deputados, com base nos arts. 71, inciso III, da Constituição Federal, 1º, inciso V, e 39, inciso II, da Lei 8.443/1992 e 260, § 1º, do Regimento Interno.
11.4.2. Com fulcro no art. 262, caput, do Regimento Interno deste Tribunal, determinar ao órgão/entidade Câmara dos Deputados que: 
a. dê ciência, no prazo de quinze dias, contados da notificação, do inteiro teor desta deliberação ao interessado, alertando-o de que o efeito suspensivo proveniente da interposição de eventuais recursos junto ao TCU não o exime da devolução dos valores percebidos indevidamente, caso o recurso não seja provido.
b. informe o teor do acórdão que vier a ser prolatado, encaminhando ao TCU, no prazo de trinta dias, comprovante da data de ciência pelo interessado, nos termos do art. 4º, § 3º, da Resolução TCU 170/2004.
c. dispense a devolução dos valores indevidamente recebidos de boa-fé até a data da ciência do órgão/entidade Câmara dos Deputados, do acórdão que vier a ser proferido, com base no Enunciado 106 da Súmula da Jurisprudência do TCU.
CONCLUSÃO
12. A abrangência e a profundidade das verificações levadas a efeito fundamentam convicção de que os atos 37208/2020, 35319/2020 e 46524/2020 podem ser apreciados pela ilegalidade, em razão das irregularidades apontadas no item Exame das Constatações desta instrução, que representam afronta à legislação e à jurisprudência de referência.
13. Os aludidos atos deram entrada neste Tribunal há menos de cinco anos, não sendo aplicável, portanto, o procedimento de contraditório e ampla defesa determinado pelo Acórdão 587/2011-TCU-Plenário.
PROPOSTA DE ENCAMINHAMENTO
14. Ante o exposto, com fundamento no art. 71, inciso III, da Constituição Federal, no art. 1º, inciso V, e art. 39, incisos I e II, da Lei 8.443/1992, no art. 260 do Regimento Interno do Tribunal de Contas da União, propõe-se: 
14.1. Considerar ILEGAIS e recusar registro dos atos de Aposentadoria de RAIMUNDO NONATO DA SILVA, HÉLIO SANTA ROSA CÂMARA MAFRA e ROSIMEIRE VIEIRA GOMES do quadro de pessoal do órgão/entidade Câmara dos Deputados, com base nos arts. 71, inciso III, da Constituição Federal, 1º, inciso V, e 39, inciso II, da Lei 8.443/1992 e 260, § 1º, do Regimento Interno.
14.2. Com fulcro no art. 262, caput, do Regimento Interno deste Tribunal, determinar ao órgão/entidade Câmara dos Deputados que: 
14.2.1. informe o teor do acórdão que vier a ser prolatado, encaminhando ao TCU, no prazo de trinta dias, comprovante da data de ciência pelo interessado, nos termos do art. 4º, § 3º, da Resolução TCU 170/2004.
14.2.2. dê ciência, no prazo de quinze dias, contados da notificação, do inteiro teor desta deliberação ao interessado, alertando-o de que o efeito suspensivo proveniente da interposição de eventuais recursos junto ao TCU não o exime da devolução dos valores percebidos indevidamente, caso o recurso não seja provido.
14.2.3. dispense a devolução dos valores indevidamente recebidos de boa-fé até a data da ciência do órgão/entidade Câmara dos Deputados, do acórdão que vier a ser proferido, com base no Enunciado 106 da Súmula da Jurisprudência do TCU".
	É o relatório.

não há

Procurador Marinus Eduardo De Vries Marsico.

PESSOAL. ATO DE APOSENTADORIA. ENTRADA NO TRIBUNAL HÁ MENOS DE CINCO ANOS. CONCESSÃO DE QUINTOS POR FUNÇÕES COMISSIONADAS EXERCIDAS ENTRE 8/4/1998 E 4/9/2001, COM BASE EM DECISÃO ADMINISTRATIVA. ILEGALIDADE. NEGATIVA DE REGISTRO. TRANSFORMAÇÃO DOS QUINTOS EM PARCELA COMPENSATÓRIA A SER ABSORVIDA POR REAJUSTES FUTUROS. DETERMINAÇÕES.

APOSENTADORIA (APOS)

Secretaria de Fiscalização de Integridade de Atos e Pagamentos de Pessoal e de Benefícios Sociais (Sefip).

Tratam os autos de ato de concessão de aposentadoria de Raimundo Nonato da Silva, no cargo de Técnico Legislativo - Especializado, Hélio Santa Rosa Câmara Mafra, no cargo de Analista Legislativo e Rosimeire Vieira Gomes, no cargo de Técnico Legislativo - Especializado, todos do quadro de pessoal da Câmara dos Deputados.
2.	A Secretaria de Fiscalização de Pessoal (Sefip) demonstrou a ocorrência de uma possível irregularidade nos atos em questão, qual seja a incorporação de vantagem pessoal de quintos/décimos, transformada em VPNI pelo art. 62-A da Lei 8.112/1990.
3.	Em análise, a Sefip, com a anuência do Ministério Público junto a este Tribunal (MPTCU) , propôs a apreciação pela ilegalidade do ato (peças 6 a 8) . Desde já, manifesto concordância com os posicionamentos uniformes exarados nos autos, pelos motivos que exponho a seguir.
4.	No que pertine à incorporação de quintos/décimos, esta E. Corte firmou entendimento de que é irregular o pagamento de parcelas de quintos/décimos incorporadas relativas ao período 8/4/1998 a 4/9/2001 (Acórdão 2737/2019-TCU-Segunda Câmara, Rel. Min. Raimundo Carreiro) , consoante o entendimento do Supremo Tribunal Federal (STF) no Recurso Extraordinário 638.115/CE, com repercussão geral, ao qual se alinhou a jurisprudência do TCU.
5.	Em que pese a oposição de vários embargos de declaração à decisão proferida no já citado Recurso Extraordinário, alinhei-me a repetidas decisões do Colegiado no sentido de que, por se tratar de decisão tomada à unanimidade pelo Plenário do STF, esta Corte de Contas deveria dar cumprimento ao que restou decidido na tese ali fixada.
6.	Mais recentemente, em sessão ordinária de 18/12/2019, a Suprema Corte cuidou novamente da matéria, em sede de embargos de declaração e, ainda que tenha mantido o entendimento pela ilegalidade do pagamento da vantagem de quintos, modulou sua decisão para (publicado no DJe nº 113/2020, de 8/5/2020) :
	a) reconhecer indevida a cessação imediata de pagamento dos quintos quando em decisão judicial transitada em julgado;
	b) quanto às verbas recebidas em virtude de decisões administrativas, apesar de reconhecer-se sua inconstitucionalidade, (...) , determinando que o pagamento da parcela seja mantido até sua absorção integral por quaisquer reajustes futuros concedidos aos servidores;
	c) quanto às parcelas que continuam sendo pagas em virtude de decisões judiciais sem trânsito em julgado, (...) , determinando que o pagamento da parcela seja mantido até sua absorção integral por quaisquer reajustes futuros concedidos aos servidores.
7.	A posição atual do egrégio STF, destarte, me leva a refletir sobre a possibilidade desta Corte mudar seu entendimento para se alinhar à modulação feita no julgamento dos embargos de declaração em questão. 
8.	No caso dos três atos em exame, a concessão se subsome à hipótese prevista na alínea b, qual seja, percepção da vantagem por força de decisão administrativa, devendo o gestor destacar as parcelas recebidas entre 8/4/1998 a 4/9/2001, transformando-as em "Parcela Compensatória" a ser absorvida por quaisquer reajustes futuros.
9.	Sendo assim, em que pese a manutenção do pagamento da referida vantagem devido à decisão administrativa, os atos em exame deverão ser apreciados e considerados ilegais, ante o entendimento por esta Corte de Contas e pelo Supremo Tribunal Federal.	
	Ante o exposto, Voto no sentido de que o Tribunal adote o acórdão que ora submeto à deliberação deste Colegiado.
TCU, Sala das Sessões Ministro Luciano Brandão Alves de Souza, em 23 de fevereiro de 2021.
Ministro JOÃO AUGUSTO RIBEIRO NARDES 
Relator